臺灣高等法院臺中分院刑事判決
111年度侵上訴字第100號
上  訴  人  
即  被  告  張春榮



選任辯護人  李基益律師
上列上訴人因妨害性自主案件，不服臺灣苗栗地方法院110年度
侵訴字第34號中華民國111年5月17日第一審判決（起訴案號：臺
灣苗栗地方檢察署109年度偵字第6615號），提起上訴，本院判
決如下：
    主      文
上訴駁回。
    事實及理由
一、按民國110年6月16日公布、同年月18日施行之刑事訴訟法第
    348條規定：「上訴得對於判決之一部為之（第1項）。對於
    判決之一部上訴者，其有關係之部分，視為亦已上訴。但有
    關係之部分為無罪、免訴或不受理者，不在此限（第2項）
    。上訴得明示僅就判決之刑、沒收或保安處分一部為之（第
    3項）。」本案係於111年7月21日上訴繫屬於本院，有本院
    收案戳章可憑（見本院卷第3頁），是本案上訴之效力及其
    範圍，應依現行刑事訴訟法第348條規定判斷。而上訴人即
    被告乙○○（下稱被告）及其辯護人於本院準備程序及審理時
    均明示僅對原判決量刑部分上訴(見本院卷第64、116頁），
    是依刑事訴訟法第348條第3項規定及修法理由，本院審理範
    圍僅限於原判決量刑部分。
二、本案據以審查量刑妥適與否之犯罪事實及所犯法條、罪名詳
    如第一審判決書所載，並引用之（如附件）。
三、本院審查結果：
  ㈠被告上訴意旨略以：被告高中畢業，教育水平及違法認識低
    於一般人，平日擔任送貨員，經濟狀況勉強維持生活，被告
    於本案起訴後始終坦承犯行，後悔所為，態度良好，且有意
    願與被害人和解，被告以徒手壓制被害人意願方式遂行妨害
    性自主犯行，惡性尚未重大，原審量處被告4年6月有期徒刑
    ，確屬過重，請求撤銷原判決，改科處被告較輕之刑。　
　㈡本院查，
　⒈按刑法第59條規定之酌量減輕其刑，必須犯罪另有特殊之原
    因與環境，在客觀上足以引起一般同情，認為即使予以宣告
    法定最低度刑，猶嫌過重者，始有其適用。查，被告前有多
    項犯罪科刑紀錄，此有臺灣高等法院被告前案紀錄表1份在
    卷可參，素行非佳，竟不思改過遷善，僅為滿足一己私慾，
    漠視甲 之性決定權及身體控制權，利用送床具至甲 租屋處
    之機會，以違反甲 意願方式而對甲 為強制性交行為，造成
    甲 身心受創甚重，影響社會公序良俗至鉅，其行為洵值非
    難，且被告犯後於警詢、偵訊時猶飾詞狡卸，迨原審審理中
    始改口坦承本案犯行，難認犯後態度良好，被告雖一再表示
    與甲 和解意願，然迄仍未取得甲 諒解，致未與被害人甲 
    達成和解，彌補其損害。是依其犯罪情節，難認在客觀上有
    足以引起一般同情，堪可憫恕之處，縱科以最低度刑即有期
    徒刑3年，亦無情輕法重之情，自無依刑法第59條規定酌減
    其刑之餘地。被告之辯護人以本案尚有情輕法重之情形，請
    求對被告依刑法第59規定酌減其刑，核尚屬無據。
　⒉原審以被告之責任為基礎，依刑法第57條規定，具體審酌被
    告曾有懲治盜匪條例、偽造文書、竊盜等犯罪科刑紀錄，素
    行難認良好，竟仍不思自省，未能尊重他人之性自主權利，
    僅為滿足一己私慾，漠視甲 之性決定權及身體控制權，利
    用送床具至甲 租屋處之機會，違反甲 意願而對甲 為本案
    強制性交之行為，造成甲 難以抹滅之心理創傷，所為實應
    嚴予譴責非難，兼衡其犯後於警詢、偵訊時均矢口否認、於
    原審審理中始坦承本案強制性交犯行之犯後態度，及其雖表
    示有與甲 和解意願，然因甲 並無和解意願以致未能成立和
    解，及被告自陳從事運輸業司機、月收入新臺幣3萬5,000元
    、高中畢業之智識程度，已離婚、須扶養母親及1名7歲兒子
    、母親有高血壓及白內障之家庭生活狀況等一切情狀，量處
    被告有期徒刑4年6月。核其量刑既未逾越法定刑範圍，且符
    合罪刑相當原則、比例原則、公平原則，難認有量刑輕重失
    衡情形。而被告雖表示與甲 和解之意願，然事實上迄今仍
    未與甲 成立和解，取得甲 諒解，自無由邀獲較輕之刑罰，
    是被告上訴，指摘原判決量刑過重，請求將原判決量刑部分
    撤銷改諭知較輕之刑，並無理由，應予駁回。
四、據上論結，應依刑事訴訟法第373條、第368條，判決如主文
    。
本案經檢察官徐一修提起公訴，檢察官丙○○到庭執行職務。
中　　華　　民　　國　　111 　年　　12　　月　　8 　　日
　　　　　　　刑事第七庭　審判長法　官　梁堯銘
　　　　　　　　　　　　　　　　法　官　羅國鴻
　　　　　　　　　　　　　　　　法　官　許文碩
以上正本證明與原本無異。
如不服本判決應於收受送達後20日內向本院提出上訴書狀，其未
敘述上訴理由者，並得於提起上訴後20日內向本院補提理由書（
均須按他造當事人之人數附繕本）「切勿逕送上級法院」。因疫
情而遲誤不變期間，得向法院聲請回復原狀。

　　　　　　　　　　　　　　　　書記官　詹于君

中　　華　　民　　國　　111 　年　　12　　月　　8 　　日

附件：
臺灣苗栗地方法院刑事判決
110年度侵訴字第34號
公　訴　人　臺灣苗栗地方檢察署檢察官
被　　　告　乙○○　男　民國00年0月0日生
　　　　　　　　　　身分證統一編號：Z000000000號
　　　　　　　　　　住苗栗縣○○市○○里00鄰○○路○段00　　　　　　　　　　0巷0號6樓
指定辯護人　李基益律師(義務辯護)
上列被告因妨害性自主案件，經檢察官提起公訴 （109年度偵字
第6615號），本院判決如下：
    主  文
乙○○犯強制性交罪，處有期徒刑肆年陸月。
　　犯罪事實
一、乙○○於民國109年9月17日下午，替址設苗栗縣○○鎮○○○○○○○○
    ○○○○號BH000-A109101之女子（下稱甲 ，真實姓名年籍詳如
    卷內真實姓名對照一覽表）位於苗栗縣竹南鎮佳北二街(地
    址詳卷)之租屋處。乙○○替甲 換好床架並下樓後，因忘記給
    甲 簽收出貨單，故再次返回甲 之上開租屋處，待甲 開門
    後，竟基於強制性交之犯意，於同日15時12分至23分許之間
    ，在甲 之上開租屋處內，違反甲 之意願，先將甲 推倒在
    床，復由上壓制甲 、親吻甲 嘴巴並脫下甲 褲子，再以一
    手壓制甲 ，一手扶住自己生殖器插入甲 生殖器之方式，對
    甲 強制性交得逞。
二、案經甲 訴由苗栗縣警察局竹南分局報告臺灣苗栗地方檢察
    署檢察官偵查起訴。
    理  由
一、按行政機關、司法機關及軍法機關所製作必須公示之文書，
     不得揭露被害人之姓名、出生年月日、住居所及其他足資
    識 別被害人身分之資訊，性侵害犯罪防治法第12條第2項定
    有明文。本件判決書如記載被害人甲 、甲 之姐即代號B之
    女子(真實姓名年籍資料詳如臺灣苗栗地方檢察署秘密證人
    姓名代號對照表，下稱B女)等資料，有揭露足以識別被害人
    甲 身分資訊之虞，爰依上開規定均予以隱匿。
二、本判決所引用被告乙○○以外之人於審判外之言詞或書面陳述
    ，業經本院於審判程序對當事人提示並告以要旨，檢察官、
    被告及辯護人均未就其證據能力聲明異議（見本院卷第57、
    58、83至86頁），應認已獲一致同意作為證據，本院審酌相
    關陳述作成時之情況，尚無違法或證明力明顯過低之瑕疵，
    與本案待證事實復具有相當關連性，認為適當，不論該等傳
    聞證據是否具備刑事訴訟法第159條之1至第159條之4所定情
    形，依同法第159條之5第1項規定，均得作為證據（最高法
    院105年度台上字第3007號判決意旨參照）。至於以下認定
    犯罪事實所憑之非供述證據，皆查無經偽造、變造或違法取
    得之情事，且與本案待證事實具有自然之關連性，亦有證據
    能力。
三、上開犯罪事實，訊據被告於本院審理中坦承不諱(見本院卷
    第55、56、87、88頁)，核與證人即告訴人甲 、證人林修億
    (即卷內代號BH000-A109101B)、杜銀津於警詢及偵訊，證人
    B女、呂翼丞於偵訊中證述之情節相符（見偵卷第53至67、1
    07至110、123至127、131、132、135、136、151、152頁）
    ，並有為恭醫療財團法人為恭紀念醫院受理疑似性侵害事件
    驗傷診斷書、內政部警政署刑事警察局109年10月28日刑生
    字第1098005603號鑑定書各1份，現場照片1張、監視翻拍照
    片5張在卷可考（見偵卷密封袋），足認被告之自白與事實
    相符，洵堪採信。本案事證明確，被告犯行堪以認定，應予
    依法論科。
四、論罪科刑：
  ㈠核被告所為，犯刑法第221條第1項之強制性交罪。又被告對
    甲 為強制性交行為前親吻甲 之猥褻行為，核係著手強制性
    交前之階段行為，不另論罪（最高法院74年度台上字第6056
    號判決同此意旨）。　　
　㈡爰以行為人之責任為基礎，審酌被告前已有懲治盜匪條例、
    偽造文書、竊盜等犯罪科刑紀錄，此有臺灣高等法院被告前
    案紀錄表1份在卷可參，素行難稱良好，竟仍不思自省，未
    能尊重他人之性自主權利，僅為滿足一己私慾，漠視甲 之
    性決定權及身體控制權，利用送床具至甲 租屋處之機會，
    藉此違反甲 意願而對甲 為前述強制性交之行為，已造成甲
     難以抹滅之心理創傷，所為實應嚴予譴責非難，兼衡其犯
    後於警詢、偵訊時均矢口否認、於本院審理中始坦承強制性
    交犯行之態度，及其雖表示有與甲 和解意願，然因甲 並無
    和解意願以致未能成立和解，另審酌被告於本院審理中自陳
    從事運輸業司機、月收入新臺幣3萬5,000元、高中畢業之智
    識程度，已離婚、須扶養母親及1名7歲兒子、母親有高血壓
    及白內障之家庭生活狀況等一切情狀，量處如主文所示之刑
    。
據上論斷，應依刑事訴訟法第299條第1項前段，刑法第221條第1
項，判決如主文。
本案經檢察官徐一修提起公訴，檢察官楊岳都到庭執行職務。
中　　華　　民　　國　　111 　年　　5 　　月　　17  　日
                  刑事第四庭  審判長法  官  羅貞元
                                    法  官  申惟中　　　
　　　　　　　　　　　　　　　　　　法  官  郭世顏　
以上正本證明與原本無異。　　　　　　　　　　　　　　　　如不服本判決應於收受判決後20日內向本院提出上訴書狀，並應敘述具體理由。其未敘述上訴理由者，應於上訴期間屆滿後20日內向本院補提理由書(均須按他造當事人之人數附繕本)「切勿逕送上級法院」。告訴人或被害人如對本判決不服者，應具備理由請求檢察官上訴，其上訴期間之計算係以檢察官收受判決正本之日期為準。　　　　　　　　　　　　　　　　　　　　　　　　　　　　　　　　　　　　          書記官  呂  彧
中　　華　　民　　國　　111 　年　　5 　　月　　17　　日
附記本案論罪法條：
中華民國刑法第221條
對於男女以強暴、脅迫、恐嚇、催眠術或其他違反其意願之方法
而為性交者，處3年以上10年以下有期徒刑。
前項之未遂犯罰之。